【裁判字號】    99,易,164
【裁判日期】    990730
【裁判案由】    竊盜
【裁判全文】
臺灣臺東地方法院刑事判決               99年度易字第164號
公  訴  人  臺灣臺東地方法院檢察署檢察官
被      告  丑○○
上列被告因竊盜案件，經檢察官提起公訴（99年度偵字第936、
1049、1074號），被告於準備程序中為有罪之陳述，經本院合議
庭裁定以簡式審判程序審理，判決如下：
    主  文
丑○○所犯如附表罪名及宣告刑欄所示之罪，均累犯，各處如附
表罪名及宣告刑欄所示之主刑及從刑。應執行有期徒刑年陸月
。扣案之波浪剪、螺絲起子、手電筒各貳把、手套壹雙及藍色背
包壹個，均沒收。
    犯罪事實
一、丑○○曾於民國94年間因竊盜案件，經臺灣臺中地方法院以
    94年度中簡字第3169號判決判處有期徒刑6月確定，而於95
    年3月16日易科罰金執行完畢，詎其猶不知悔改，分別意圖
    為自己不法之所有，分別於如附表所示之時間、地點，各以
    如附表所示之方法，分別竊取如附表所示被害人之財物（各
    次行竊時間、地點、被害人、行為模式及所得財物均詳如附
    表所示）。嗣經如附表編號8所示之被害人報警處理，為警
    採集現場可疑之鞋印紋，並調閱監視錄影畫面，旋於99年4
    月23日下午6時40分許，持臺灣臺東地方法院檢察署檢察官
    拘票，在臺中市○區○○路433號之東園旅館710號房間將之
    拘提到案，徵得丑○○之同意執行搜索，並由丑○○引導警
    員前往藏放作案工具之地點，先後扣得其所有供行竊所用之
    波浪剪、螺絲起子、手電筒各1把、手套1雙、藍色背包1 個
    及預備供行竊所用之波浪剪、螺絲起子及手電筒各1把，復
    經警採集其當時所穿休閒鞋之鞋印痕，該右腳鞋底之紋路紋
    痕型態、大小、間距亦核與如附表編號8所示現場採得之可
    疑鞋印紋類同，旋由丑○○先後於99年4月23日及同年月24
    日，分別在臺中市警察局刑警大隊偵三隊及臺東縣警察局關
    山分局內，因如附表編號8所示竊盜案件而為警詢問之際，
    在警員基於單純主觀之懷疑，而非本於確切根據得為合理之
    可疑下，查問其是否另涉其他刑事案件，而於如附表編號1
    、2 、6、7所示之被害人尚未報警處理，或雖經如附表編號
    3至5所示之被害人向警方報案，惟無法知悉係何人所為，偵
    查犯罪之檢警機關不知上揭犯罪事實及孰為犯罪嫌疑人前，
    先後主動向警員侯志鵬、古崇智供出未經發覺之如附表編號
    1至7所示之犯罪事實而接受裁判，始悉全情。
二、案經丁○○、寅○○委由甲○○訴由臺東縣警察局關山分局
    報請暨臺中市警察局移請臺灣臺東地方法院檢察署檢察官偵
    查起訴。
    理  由
一、本件被告丑○○所犯係死刑、無期徒刑或最輕本刑為3年以
    上有期徒刑或高等法院管轄第一審案件以外之罪，其於準備
    程序進行中，先就被訴事實為有罪之陳述，經本院告知簡式
    審判程序之旨，並聽取檢察官及被告之意見後，經合議庭裁
    定由受命法官獨任進行簡式審判程序，是依刑事訴訟法第
    273條之2規定，本件之證據調查，不受同法第159條第1項、
    第161條之2、第161條之3、第163條之1及第164條至第170條
    規定之限制，合先敘明。
二、上揭犯罪事實，業據被告於警詢、偵查及本院審理中坦白承
    認，核與證人即被害人巳○○、戊○○、庚○○、丙○○、
    辛○○、己○○、告訴人丁○○、告訴代理人甲○○分別於
    警詢中所指訴其等營業場所遭竊之被害情節大致相符；又警
    員於如附表編號8所示竊盜案件發生後，據報前往現場勘察
    ，並在現場採集可疑之鞋印紋，核與被告為警查獲時所穿著
    右腳鞋底之紋路紋痕型態、大小、間距類同乙節，亦有現場
    照片4張在卷可佐（見警卷1第62至63頁）。此外，並有臺東
    縣警察局關山分局關山派出所受理刑事案件報案三聯單、臺
    中市警察局第六分局何安派出所受理刑事案件報案三聯單、
    刑案現場平面圖、現場照片、臺東縣警察局關山分局偵辦轄
    區政利超商竊盜案件監錄設施調閱、訪查情形及結果一覽表
    、監視器畫面翻拍照片、車牌號碼138-CYZ號車籍查詢-基本
    資料詳細畫面、租車行登記資料、泰豪機車租車切結書、政
    旺通運股份有限公司政旺業拖運單、自願受搜索同意書、臺
    中市警察局刑事警察大隊99年4月23日搜索扣押筆錄及扣押
    物品目錄表等件在卷可稽（相關證據卷存頁碼詳如附表證據
    欄所示），復有扣案之波浪剪、螺絲起子、手電筒各2把、
    手套1雙及藍色背包1個可資佐證，足徵被告上開任意性自白
    與事實相符。本件事證明確，被告犯行洵堪認定，應依法論
    科。
三、論罪科刑部分：
（一）按刑法第321條第1項第1款之夜間侵入住宅或有人居住之
      建築物竊盜罪，係以通常為人所居住之處所，始足以當之
      （最高法院47年臺上字第859號判例可資參照）。查被告
      先後於如附表所示之時間，分別前往如附表所示之地點竊
      取財物，然上開地點分別為販售五金、文具、美容、藥物
      、雜貨用品或擺放電子遊戲機具之營業場所，且於平日夜
      間亦均無人居住其內，業經被告供明在卷（見本院卷第79
      頁），自均難認為通常供人居住之處所。次按刑法第321
      條第1項第3款之攜帶兇器竊盜罪，係以行為人攜帶兇器竊
      盜為其加重條件，此所謂兇器，其種類並無限制，凡客觀
      上足對人之生命、身體、安全構成威脅，具有危險性之兇
      器均屬之，且祇須行竊時攜帶此種具有危險性之兇器為已
      足，並不以攜帶之初有行兇之意圖為必要（最高法院79年
      臺上字第5253號判例可資參照）。查被告於各次行竊時均
      攜帶波浪剪及螺絲起子持以破壞如附表所示營業場所之鐵
      皮浪板或鐵窗等情，業經被告供明在卷（見本院卷第77頁
      至第77頁背面），而上開物品均屬金屬材質，質地堅硬鋒
      利，以之作為器械，無論被告主觀上是否意在行兇，抑或
      僅在充為工具便利行竊，在客觀上既足以對人之生命、身
      體、安全構成威脅，揆諸上揭說明，要屬刑法第321條第1
      項第3款所稱之兇器無訛。復按刑法第321條第1項第2款之
      安全設備，係指門扇、牆垣以外，依社會通常觀念足認為
      防盜之設備而言，例如附加於門上之鎖（如毀壞構成門之
      一部之鎖，例如司畢靈鎖，則應認為毀壞門扇）、窗戶、
      冷氣孔、鐵絲網、屋頂之天窗、房間隔間木板、房間門或
      通往陽臺之落地門均屬之（最高法院25年上字第4168號、
      45 年臺上字第1443號、55年臺上字第547號判例、64年度
      第四次刑庭庭推總會議決議(一)、70年度臺上字第2564號及
      78年度臺上字第4418號判決要旨可資參照）。再按鐵皮浪
      板作成之牆壁，本係為隔間防閑而設，屬於安全設備之一
      種，究與牆垣係用土磚砌成之性質有間（最高法院85年度
      臺上字第5288號判決意旨可資參照）。查被告持上開波浪
      剪所毀壞之鐵皮浪板、鐵窗或木板隔間，依其所在位置及
      材質觀之，足認均具有防盜之效用，而為門扇牆垣以外之
      安全設備，是被告就如附表編號1至2、5至8所示犯罪事實
      部分，均係犯刑法第321條第1項第3款、第2款之攜帶兇器
      毀越安全設備竊盜罪；就如附表編號3所示犯罪事實部分
      ，係刑法第321條第1項第3款、第2款之攜帶兇器毀越安全
      設備竊盜罪及同法第354條之毀損罪（櫃檯部分）；就如
      附表編號4所示犯罪事實部分，係刑法第321條第1項第3款
      、第2款之攜帶兇器踰越安全設備竊盜罪及同法第354條之
      毀損罪（兌幣機部分）。又其於上揭時間、地點先後竊取
      財物之行為，均係於密切接近之時間及同一地點實行，侵
      害同一被害人之法益，各行為之獨立性極為薄弱，且均係
      出於同一意圖為自己不法所有之目的，依一般社會健全觀
      念，在時間差距上，難以強行分離，應視為數個舉動之接
      續施行，包括於一行為予以評價，均為接續犯，應各論以
      一罪。至被告上開所為刑法第321條第1項第2款毀越安全
      設備竊盜罪，關於「毀越」指毀壞與踰越而言，其中毀壞
      安全設備竊盜罪，乃同法第354條之毀損罪與普通竊盜罪
      之結合犯；其毀壞安全設備之行為，係犯普通竊盜罪之加
      重情形，其越入行為即屬侵入住宅，均已結合於所犯加重
      竊盜之罪質中，自不能於論以加重竊盜罪外，更行論以毀
      損罪或侵入住宅罪，附此敘明（最高法院17年上字第1887
      號判例及92年度臺非字第6號判決可資參照）。又刑法第
      321 條第1項所列各款為竊盜之加重條件，如犯竊盜罪兼
      具數款加重情形時，因竊盜行為祇有一個，仍祇成立一罪
      ，不能認為法律競合或犯罪競合，但判決主文應將各種加
      重情形順序揭明，理由並應引用各款，俾相適應（最高法
      院69年臺上字第3945號判例可資參照）。至公訴意旨就如
      附表編號8此部分犯罪事實漏未適用刑法第321條第1項第3
      款，尚有未洽，本院自得予以補充適用。另被告分別以上
      開螺絲起子撬開於如附表編號3至4所示營業場所內之兌幣
      機及櫃檯，其意圖各在於竊取兌幣機及櫃檯內財物，其毀
      損兌幣機及櫃檯繼而行竊之舉動密接，客觀上不宜分割，
      應僅評價為單一行為，故被告各以一行為同時觸犯刑法第
      321條第1項第3款、第2款之攜帶兇器毀越（踰越）安全設
      備竊盜罪及同法第354條之毀損罪，均為想像競合犯，應
      各依刑法第55條之規定，均從較重之攜帶兇器毀越（踰越
      ）安全設備竊盜罪處斷。另按刑法上之接續犯，係指數行
      為於同時同地或密切接近之時地實行，侵害同一之法益，
      各行為之獨立性極為薄弱，依一般社會健全觀念，在時間
      差距上，難以強行分開，在刑法評價上，以視為數個舉動
      之接續施行，合為包括之一行為予以評價而言（最高法院
      86年臺上字第3295號判例可資參照）。查被告分別於如附
      表編號3至4所示之時間、地點，各以如附表編號3至4所示
      之方法，分別竊取如附表編號3至4所示被害人之財物，被
      告竊取如附表編號3至4所示財物之時間、地點固屬密切接
      近，惟被告既係竊取不同營業場所內之財物，而侵害不同
      專櫃人員之財產監督權，顯非侵害同一法益；而依刑案現
      場測繪圖觀之，被告竊取之上開財物係分散置於不同被害
      人所經營之營業場所內，且如附表編號3至4所示之營業場
      所，均為有木板隔間之獨立門戶，由不同店家所經營，自
      外觀上當可辨明為不同人使用，足認被告於行竊當時顯已
      知悉所竊取之財物分別係由不同人所有或管領之物，則於
      被告將所竊得之財物置於其所攜帶之背包內，除已破壞原
      持有支配關係外，顯已將上開財物移轉至自己實力支配之
      範圍內，而達既遂之程度，其後再行竊取不同被害人所有
      之財物，係基於另一竊盜犯意所為，從而，被告所犯如附
      表編號3至4所示加重竊盜犯行，均為各別獨立之竊盜行為
      ，分別侵害不同法益，揆諸上揭判例之意旨，自無從論以
      接續犯，是被告所犯上開各罪間，犯意各別，行為互殊，
      應予分論併罰。
（二）再被告有如犯罪事實欄一所載之論罪科刑及執行情形，此
      有臺灣高等法院被告前案紀錄表附卷可參，其前曾受有期
      徒刑之執行完畢，於5年以內故意再犯本件最重本刑為有
      期徒刑以上之罪，均為累犯，應各依刑法第47條第1項之
      規定加重其刑；另按刑法第62條所謂發覺，固非以有偵查
      犯罪權之機關或人員確知其人犯罪無誤為必要，而於對其
      發生嫌疑時，即得謂為已發覺；但此項對犯人之嫌疑，仍
      須有確切之根據得為合理之可疑者，始足當之，若單純主
      觀上之懷疑，要不得謂已發生嫌疑；又犯人在犯罪未發覺
      之前，向該管公務員告知其犯罪，而不逃避接受裁判，即
      與刑法第62條規定自首之條件相符，不以言明「自首」並
      「願受裁判」為必要（最高法院63年臺上字第1101號及72
      年臺上字第641號判例可資參照）。查被告先後於99年4月
      23日及同年月24日為警詢問時，在警員基於單純主觀之懷
      疑，而非本於確切根據得為合理之可疑下，查問其是否另
      涉其他刑事案件，而於偵查犯罪之檢警機關尚不知如附表
      編號1至7所示之犯罪事實及孰為犯罪嫌疑人前，先後主動
      向臺中市警察局刑警大隊偵三隊警員侯志鵬及臺東縣警察
      局關山分局警員古崇智供出未經發覺之如附表編號1至7所
      示犯罪事實乙情，此觀被告於99年4月23日、99年4月24日
      警詢筆錄內容自明，核與證人庚○○、丙○○、丁○○、
      甲○○、辛○○、巳○○、戊○○先後於警詢中證稱：其
      等營業場所雖均遭竊，惟當時不知係何人所為，亦未曾向
      警方報案，或雖曾向警方報案，惟無法知悉係何人所為等
      語相符，足見承辦警員在被告主動供承如附表編號1至7所
      示犯行前，並無任何客觀事證可資合理懷疑被告係涉犯如
      附表編號1至7所示犯行之犯罪嫌疑人，揆諸上揭說明，即
      非可謂承辦警員已發覺其犯罪；又被告係於有偵查權之警
      員發覺上開加重竊盜犯行前，自行向承辦警員申告上開行
      為，並表示願接受裁判乙情，業經被告供明在卷，參以如
      附表編號1、2、6、7所示之被害人未曾向警方報案，或雖
      經如附表編號3至5所示之被害人向警方報案，惟無法知悉
      係何人所為，均因被告先行主動告知作案地點，始查悉上
      情乙事，已如上述，是被告確於有偵查權之警員發覺如附
      表編號1至7所示犯行前，自行向警員申告上開行為並表明
      接受裁判。再依被告上開警詢筆錄所載內容觀之，被告於
      警詢時顯非出於外在情勢所迫而自首，復查無其他足認被
      告於上開自首之際，即有再犯其他犯罪之謀議或意圖，而
      係基於預期邀獲必減寬典之狡黠心態為自首之積極事證可
      供審酌，爰均依刑法第62條前段之規定就如附表編號1至7
      所示犯罪事實部分減輕其刑，並依法先加後減之。
（三）爰審酌被告有多次竊盜前科，此有臺灣高等法院被告前案
      紀錄表在卷可參，其正值壯年，竟不思正途獲取財物，僅
      因缺錢花用，即以攜帶兇器、毀越安全設備等方式竊取他
      人財物，嚴重破壞社會秩序及他人財產安全，顯已構成相
      當之威脅與危害，惟念及其於犯後業已坦承犯行，並積極
      與被害人成立訴訟上和解，此有和解筆錄4份在卷可稽（
      見本院卷第88至90頁），態度良好，兼衡酌被告之品性素
      行、犯罪動機、目的、手段、生活狀況不佳、教育程度為
      國中畢業、犯罪所得之利益及所生之損害等一切情狀，分
      別量處如主文所示之刑，並定其應執行刑。
四、末查，扣案之波浪剪、螺絲起子、手電筒各2把、手套1雙及
    藍色背包1個，分別係被告所有供其犯加重竊盜罪及預備供
    其犯加重竊盜罪所用之物，業經其供明在卷（見警卷1第5頁
    及本院卷第77頁至第77頁背面），爰均依刑法第38條第1項
    第2款之規定宣告沒收。
據上論斷，應依刑事訴訟法第273條之1第1項、第299條第1項前
段，刑法第321條第1項第2款、第3款、第47條第1項、第62條前
段、第51條第5款、第38條第1項第2款，判決如主文。
本案經檢察官乙○○到庭執行職務。
中    華    民    國    99    年     7    月    30    日
                  刑事第三庭  法  官  彭凱璐
以上正本證明與原本無異。
如不服本判決應於收受送達後10日內向本院提出上訴書狀，並應
敘述具體理由；其未敘述上訴理由者，應於上訴期間屆滿後20日
內向本院補提理由書（均須按他造當事人之人數附繕本）。「切
勿逕送上級法院」。告訴人或被害人對於本判決如有不服，請書
具不服之理由狀，請求檢察官上訴者，其上訴期間之計算係以檢
察官收受判決正本之日期為準。
                              書記官  陳憶萱
中    華    民    國    99    年    7     月    30    日
附錄本案論罪科刑法條：
中華民國刑法第321條
（加重竊盜罪）
犯竊盜罪而有左列情形之一者，處6月以上、5年以下有期徒刑：
一、於夜間侵入住宅或有人居住之建築物、船艦或隱匿其內而犯
    之者。
二、毀越門扇、牆垣或其他安全設備而犯之者。
三、攜帶兇器而犯之者。
四、結夥三人以上而犯之者。
五、乘火災、水災或其他災害之際而犯之者。
六、在車站或埠頭而犯之者。
前項之未遂犯罰之。
  附表
 ┌──┬─────┬─────┬────┬────────────────┬──────────────┬───────────┐
 │編號│犯罪時間  │犯罪地點  │被害人  │行為態樣                        │證據及卷存頁碼              │罪名及宣告刑          │
 ├──┼─────┼─────┼────┼────────────────┼──────────────┼───────────┤
 │ 1  │民國98年8 │臺中市西屯│庚○○（│丑○○意圖為自己不法之所有，於98│1.被告丑○○                │丑○○攜帶兇器毀越安全│
 │    │月25日凌晨│區○○路2 │管領財物│年8月25 日凌晨2時許，攜帶其所有 │(1)99年4月23日警詢筆錄（見警 │設備竊盜，累犯，處有期│
 │    │2時許     │段249號之 │之店員）│客觀上足供兇器使用之波浪剪、螺絲│  卷1第9頁）                │徒刑柒月。扣案之波浪剪│
 │    │          │「軒揚五金│        │起子及非可供作兇器使用之手電筒各│(2)99年4月24日偵訊筆錄（見偵 │、螺絲起子、手電筒各貳│
 │    │          │行」      │        │2把、手套1雙、藍色背包1個，前往 │  卷1第57頁）               │把、手套壹雙及藍色背包│
 │    │          │          │        │址設臺中市○○區○○路2段249號之│(3)99年4月24日羈押訊問筆錄（ │壹個，均沒收。        │
 │    │          │          │        │「癸○○○○」，持其所有之上開波│  見聲羈卷第7頁）           │                      │
 │    │          │          │        │浪剪及螺絲起子各1把，毀壞上開已 │(4)99年6月3日訊問筆錄（見本院│                      │
 │    │          │          │        │打烊且無人居住之五金行2樓後方之 │  卷第18頁背面）            │                      │
 │    │          │          │        │鐵皮浪板，踰越具隔絕防閑作用之鐵│(5)99年7月16日準備程序筆錄（ │                      │
 │    │          │          │        │皮浪板之安全設備而侵入其內（無故│  見本院卷第68頁）          │                      │
 │    │          │          │        │侵入他人建築物部分未據告訴），接│(6)99年7月16日簡式審判筆錄（ │                      │
 │    │          │          │        │續竊取1樓櫃檯內之現金新臺幣（下 │  見本院卷第76頁）          │                      │
 │    │          │          │        │同）23,000元，得手後旋即逃離現場│2.證人即被害人庚○○99年4月 │                      │
 │    │          │          │        │，並將所竊得之現金悉數作為償還債│  25日警詢筆錄（見警卷1第17 │                      │
 │    │          │          │        │務之用。                        │  至18頁）                  │                      │
 ├──┼─────┼─────┼────┼────────────────┼──────────────┼───────────┤
 │ 2  │民國98年9 │臺中市北屯│丙○○（│丑○○意圖為自己不法之所有，於98│1.被告丑○○                │丑○○攜帶兇器毀越安全│
 │    │月15日凌晨│區○○路3 │管領財物│年9月15 日凌晨2時許，攜帶其所有 │(1)99年4月23日警詢筆錄（見警 │設備竊盜，累犯，處有期│
 │    │2時許     │段533之1號│之店員）│客觀上足供兇器使用之波浪剪、螺絲│  卷1第9頁）                │徒刑柒月。扣案之波浪剪│
 │    │          │之「書立得│        │起子及非可供作兇器使用之手電筒各│(2)99年4月24日偵訊筆錄（見偵 │、螺絲起子、手電筒各貳│
 │    │          │書城」    │        │2把、手套1雙、藍色背包1個，前往 │  卷1第57頁）               │把、手套壹雙及藍色背包│
 │    │          │          │        │址設臺中市○○區○○路3段533之1 │(3)99年4月24日羈押訊問筆錄（ │壹個，均沒收。        │
 │    │          │          │        │號之「壬○○○○」，持其所有之上│  見聲羈卷第7頁）           │                      │
 │    │          │          │        │開波浪剪及螺絲起子各1把，毀壞上 │(4)99年6月3日訊問筆錄（見本院│                      │
 │    │          │          │        │開已打烊且無人居住之書城1樓後方 │  卷第18頁背面）            │                      │
 │    │          │          │        │之鐵皮浪板，踰越具隔絕防閑作用之│(5)99年7月16日準備程序筆錄（ │                      │
 │    │          │          │        │鐵皮浪板之安全設備而侵入其內（無│  見本院卷第68頁）          │                      │
 │    │          │          │        │故侵入他人建築物部分未據告訴），│(6)99年7月16日簡式審判筆錄（ │                      │
 │    │          │          │        │接續竊取該處櫃檯內之現金40,000元│  見本院卷第76頁）          │                      │
 │    │          │          │        │，得手後旋即逃離現場，並將所竊得│2.證人即被害人丙○○99年5月7│                      │
 │    │          │          │        │之現金悉數作為償還債務之用。    │  日警詢筆錄（見警卷1第19至 │                      │
 │    │          │          │        │                                │  20頁）                    │                      │
 ├──┼─────┼─────┼────┼────────────────┼──────────────┼───────────┤
 │ 3  │民國99年1 │臺東縣臺東│丁○○  │丑○○意圖為自己不法之所有，於99│1.被告丑○○                │丑○○攜帶兇器毀越安全│
 │（起│月19日凌晨│市○○路  │        │年1月19 日凌晨1時許，攜帶其所有 │(1)99年4月24日警詢筆錄（見警 │設備竊盜，累犯，處有期│
 │訴書│1時許     │195號之「 │        │客觀上足供兇器使用之波浪剪、螺絲│  卷第2至3頁）              │徒刑柒月。扣案之波浪剪│
 │附表│          │健康人生藥│        │起子及非可供作兇器使用之手電筒各│(2)99年4月24日偵訊筆錄（見偵 │、螺絲起子、手電筒各貳│
 │編號│          │局」      │        │2把、手套1雙、藍色背包1個，前往 │  卷1第57頁）               │把、手套壹雙及藍色背包│
 │4） │          │          │        │址設臺東縣臺東市○○路195號之「 │(3)99年4月24日羈押訊問筆錄（ │壹個，均沒收。        │
 │    │          │          │        │健康人生藥局」，持其所有之上開波│  見聲羈卷第6至7頁）        │                      │
 │    │          │          │        │浪剪及螺絲起子各1把，毀壞上開已 │(4)99年6月3日訊問筆錄（見本院│                      │
 │    │          │          │        │打烊且無人居住之藥局之鐵皮浪板，│  卷第19頁）                │                      │
 │    │          │          │        │踰越具隔絕防閑作用之鐵皮浪板之安│(5)99年7月16日準備程序筆錄（ │                      │
 │    │          │          │        │全設備而侵入其內（無故侵入他人建│  見本院卷第68頁）          │                      │
 │    │          │          │        │築物部分未據告訴），並持上開螺絲│(6)99年7月16日簡式審判筆錄（ │                      │
 │    │          │          │        │起子破壞該處櫃檯抽屜及收銀機，接│  見本院卷第76頁）          │                      │
 │    │          │          │        │續竊取現金117,686元，得手後旋即 │2.證人即告訴人丁○○        │                      │
 │    │          │          │        │逃離現場，並將所竊得之現金悉數作│(1)99年1月19日警詢筆錄（見警 │                      │
 │    │          │          │        │為償還債務之用。                │  卷1第23至24頁）           │                      │
 │    │          │          │        │                                │(2)99年5月1日警詢筆錄（見警  │                      │
 │    │          │          │        │                                │  卷1第21至22頁）           │                      │
 │    │          │          │        │                                │3.刑案現場平面圖（見警卷1第 │                      │
 │    │          │          │        │                                │  47頁）                    │                      │
 ├──┼─────┼─────┼────┼────────────────┼──────────────┼───────────┤
 │ 4  │民國99年1 │臺東縣臺東│寅○○  │丑○○意圖為自己不法之所有，於99│1.被告丑○○                │丑○○攜帶兇器踰越安全│
 │（起│月19日凌晨│市○○路  │        │年1月19 日凌晨1時許，攜帶其所有 │(1)99年4月24日警詢筆錄（見警 │設備竊盜，累犯，處有期│
 │訴書│1時30分許 │195號之「 │        │客觀上足供兇器使用之波浪剪、螺絲│  卷1第2至3頁）             │徒刑柒月。扣案之波浪剪│
 │附表│（起訴書誤│湯姆熊歡樂│        │起子及非可供作兇器使用之手電筒各│(2)99年4月24日偵訊筆錄（見偵 │、螺絲起子、手電筒各貳│
 │編號│載為凌晨1 │世界」    │        │2把、手套1雙、藍色背包1個，前往 │  卷1第56至57頁）           │把、手套壹雙及藍色背包│
 │3） │時）      │          │        │址設臺東縣臺東市○○路195號之「 │(3)99年4月24日羈押訊問筆錄（ │壹個，均沒收。        │
 │    │          │          │        │健康人生藥局」，持其所有之上開波│  見聲羈卷第6至7頁）        │                      │
 │    │          │          │        │浪剪及螺絲起子各1把，毀壞上開已 │(4)99年6月3日訊問筆錄（見本院│                      │
 │    │          │          │        │打烊且無人居住之藥局之鐵皮浪板，│  卷第18頁背面至19頁）      │                      │
 │    │          │          │        │踰越具隔絕防閑作用之鐵皮浪板之安│(5)99年7月16日準備程序筆錄（ │                      │
 │    │          │          │        │全設備而侵入其內（無故侵入他人建│  見本院卷第68頁）          │                      │
 │    │          │          │        │築物部分未據告訴），接續竊取現金│(6)99年7月16日簡式審判筆錄（ │                      │
 │    │          │          │        │117,686元後，因見該處與相鄰之「 │  見本院卷第76頁）          │                      │
 │    │          │          │        │卯○○○○○○」賣場，僅以木板相│2.證人即告訴代理人甲○○    │                      │
 │    │          │          │        │隔，且隔板上方尚有空隙可供側身翻│(1)99年1月19日警詢筆錄（見警 │                      │
 │    │          │          │        │過，竟另意圖為自己不法之所有，攜│  卷1第25至26頁）           │                      │
 │    │          │          │        │帶其所有客觀上足供兇器使用之波浪│(2)99年4月24日警詢筆錄（見警 │                      │
 │    │          │          │        │剪、螺絲起子及非可供作兇器使用之│  卷1第27至28頁）           │                      │
 │    │          │          │        │手電筒各2把、手套1雙，攀爬踰越具│3.刑案現場平面圖（見警卷1第 │                      │
 │    │          │          │        │隔絕防閑作用之木板隔間之之安全設│  47頁）                    │                      │
 │    │          │          │        │備而侵入其內（無故侵入他人建築物│                            │                      │
 │    │          │          │        │部分未據告訴），持上開螺絲起子破│                            │                      │
 │    │          │          │        │壞該處兌幣機之取鈔口，接續竊取現│                            │                      │
 │    │          │          │        │金70,000元，得手後旋即逃離現場，│                            │                      │
 │    │          │          │        │並將所竊得之現金悉數作為償還債務│                            │                      │
 │    │          │          │        │之用。                          │                            │                      │
 ├──┼─────┼─────┼────┼────────────────┼──────────────┼───────────┤
 │ 5  │民國99年2 │臺中市西屯│辛○○  │丑○○意圖為自己不法之所有，於99│1.被告丑○○                │丑○○攜帶兇器毀越安全│
 │    │月3日凌晨2│區○○路2 │        │年2月3日凌晨2時許，攜帶其所有客 │(1)99年4月23日警詢筆錄（見警 │設備竊盜，累犯，處有期│
 │    │時許      │段290號之 │        │觀上足供兇器使用之波浪剪、螺絲起│  卷1第9頁）                │徒刑柒月。扣案之波浪剪│
 │    │          │「新技髮型│        │子及非可供作兇器使用之手電筒各2 │(2)99年4月24日偵訊筆錄（見偵 │、螺絲起子、手電筒各貳│
 │    │          │」美髮店  │        │把、手套1雙、藍色背包1個，前往址│  卷1第57頁）               │把、手套壹雙及藍色背包│
 │    │          │          │        │設臺中市○○區○○路2段290號之「│(3)99年4月24日羈押訊問筆錄（ │壹個，均沒收。        │
 │    │          │          │        │辰○○○○○○」，持其所有客觀上│  見聲羈卷第7頁）           │                      │
 │    │          │          │        │足供兇器使用之鐵皮剪及螺絲起子各│(4)99年6月3日訊問筆錄（見本院│                      │
 │    │          │          │        │1把，毀壞上開已打烊且無人居住之 │  卷第19頁）                │                      │
 │    │          │          │        │美髮店屋頂之鐵皮浪板，踰越具隔絕│(5)99年7月16日準備程序筆錄（ │                      │
 │    │          │          │        │防閑作用之鐵皮浪板之安全設備而侵│  見本院卷第68頁）          │                      │
 │    │          │          │        │入其內（無故侵入他人建築物部分未│(6)99年7月16日簡式審判筆錄（ │                      │
 │    │          │          │        │據告訴），接續竊取該處櫃檯內之現│  見本院卷第76頁）          │                      │
 │    │          │          │        │金60,026元，得手後旋即逃離現場，│2.證人即被害人辛○○99年4月 │                      │
 │    │          │          │        │並將所竊得之現金悉數作為償還債務│  25日警詢筆錄（見警卷1第30 │                      │
 │    │          │          │        │之用。                          │  至31頁）                  │                      │
 │    │          │          │        │                                │3.臺中市警察局第六分局何安派│                      │
 │    │          │          │        │                                │  出所受理刑事案件報案三聯單│                      │
 │    │          │          │        │                                │  （見警卷1第45頁）         │                      │
 ├──┼─────┼─────┼────┼────────────────┼──────────────┼───────────┤
 │ 6  │民國99年3 │臺中市北屯│巳○○  │丑○○意圖為自己不法之所有，於99│1.被告丑○○                │丑○○攜帶兇器毀越安全│
 │    │月28日凌晨│區○○路2 │        │年3月28 日凌晨2時許，攜帶其所有 │(1)99年4月23日警詢筆錄（見警 │設備竊盜，累犯，處有期│
 │    │2時許     │段217號之 │        │客觀上足供兇器使用之波浪剪、螺絲│  卷1第8至9頁）             │徒刑柒月。扣案之波浪剪│
 │    │          │「啄木鳥藥│        │起子及非可供作兇器使用之手電筒各│(2)99年4月24日偵訊筆錄（見偵 │、螺絲起子、手電筒各貳│
 │    │          │局」      │        │2把、手套1雙、藍色背包1個，前往 │  卷1第57頁）               │把、手套壹雙及藍色背包│
 │    │          │          │        │址設臺中市○○區○○路2段217號之│(3)99年4月24日羈押訊問筆錄（ │壹個，均1,000至2,000元│
 │    │          │          │        │「子○○○○」，持其所有客觀上足│  聲羈卷第7頁）             │沒收。                │
 │    │          │          │        │供兇器使用之鐵皮剪及螺絲起子各1 │(4)99年6月3日訊問筆錄（見本院│                      │
 │    │          │          │        │把，毀壞上開已打烊且無人居住之藥│  卷第19頁背面）            │                      │
 │    │          │          │        │局屋頂之鐵皮浪板，踰越具隔絕防閑│(5)99年7月16日準備程序筆錄（ │                      │
 │    │          │          │        │作用之鐵皮浪板之安全設備而侵入其│  見本院卷第68頁）          │                      │
 │    │          │          │        │內（無故侵入他人建築物部分未據告│(6)99年7月16日簡式審判筆錄（ │                      │
 │    │          │          │        │訴），接續竊取該處櫃檯內之現金  │  見本院卷第76頁）          │                      │
 │    │          │          │        │10,000元，得手後旋即逃離現場，並│2.證人即被害人巳○○        │                      │
 │    │          │          │        │將所竊得之現金悉數作為償還債務之│(1)99年5月7日警詢筆錄（見警  │                      │
 │    │          │          │        │用。                            │  卷1第32至33頁）           │                      │
 ├──┼─────┼─────┼────┼────────────────┼──────────────┼───────────┤
 │ 7  │民國99年4 │臺中市北屯│戊○○  │丑○○意圖為自己不法之所有，於99│1.被告丑○○                │丑○○攜帶兇器毀越安全│
 │（起│月1或2日凌│區○○路2 │        │年4月1日或2日凌晨2時許，攜帶其所│(1)99年4月23日警詢筆錄（見警 │設備竊盜，累犯，處有期│
 │訴書│晨2時許   │段60號之「│        │有客觀上足供兇器使用之波浪剪、螺│  卷1第8頁）                │徒刑柒月。扣案之波浪剪│
 │附表│          │99賣場」  │        │絲起子及非可供作兇器使用之手電筒│(2)99年4月24日偵訊筆錄（見偵 │、螺絲起子、手電筒各貳│
 │編號│          │          │        │各2把、手套1雙、藍色背包1個，前 │  卷1第57頁）               │把、手套壹雙及藍色背包│
 │8） │          │          │        │往址設臺中市○○區○○路2段60號 │(3)99年4月24日羈押訊問筆錄（ │壹個，均沒收。        │
 │    │          │          │        │之「99賣場」，持其所有客觀上足供│  見聲羈卷第7頁）           │                      │
 │    │          │          │        │兇器使用之鐵皮剪及螺絲起子各1把 │(4)99年6月3日訊問筆錄（見本院│                      │
 │    │          │          │        │，毀壞上開已打烊且無人居住之賣場│  卷第19頁背面至20頁）      │                      │
 │    │          │          │        │鐵窗，踰越具隔絕防閑作用之鐵窗之│(5)99年7月16日準備程序筆錄（ │                      │
 │    │          │          │        │安全設備而侵入其內（無故侵入他人│  見本院卷第68頁）          │                      │
 │    │          │          │        │建築物部分未據告訴），接續竊取該│(6)99年7月16日簡式審判筆錄（ │                      │
 │    │          │          │        │處櫃檯內之現金5,000元，得手後旋 │  見本院卷第76頁）          │                      │
 │    │          │          │        │即逃離現場，並將所竊得之現金悉數│2.證人即被害人戊○○99年5月8│                      │
 │    │          │          │        │作為償還債務之用。              │  日警詢筆錄（見警卷1第34至 │                      │
 │    │          │          │        │                                │  35頁）                    │                      │
 ├──┼─────┼─────┼────┼────────────────┼──────────────┼───────────┤
 │ 8  │民國99年4 │臺東縣關山│己○○  │丑○○意圖為自己不法之所有，先於│1.被告丑○○                │丑○○攜帶兇器毀越安全│
 │（起│月5日凌晨1│鎮○○路  │        │99年4月3日向址設高雄市三民區建國│(1)99年4月24日警詢筆錄（見警 │設備竊盜，累犯，處有期│
 │訴書│時許      │108號之「 │        │三路99號之號泰豪機車行租用車牌號│  卷1第3至4頁）             │徒刑捌月。扣案之波浪剪│
 │附表│          │政利超市」│        │碼138-CYZ號重型機車作為交通工具 │(2)99年4月24日偵訊筆錄（見偵 │、螺絲起子、手電筒各貳│
 │編號│          │          │        │，旋於99年4月5日凌晨1時許，攜帶 │  卷1第57頁）               │把、手套壹雙及藍色背包│
 │7） │          │          │        │其所有客觀上足供兇器使用之波浪剪│(3)99年4月24日羈押訊問筆錄（ │壹個，均沒收。        │
 │    │          │          │        │、螺絲起子及非可供作兇器使用之手│  見聲羈卷第7頁）           │                      │
 │    │          │          │        │電筒各2把、手套1 雙、藍色背包1個│(4)99年6月3日訊問筆錄（見本院│                      │
 │    │          │          │        │，騎乘上開機車前往址設臺東縣關山│  卷第19頁背面）            │                      │
 │    │          │          │        │鎮○○路108號之「政利超市」，持 │(5)99年7月16日準備程序筆錄（ │                      │
 │    │          │          │        │其所有客觀上足供兇器使用之鐵皮剪│  見本院卷第68頁）          │                      │
 │    │          │          │        │及螺絲起子各1把，毀壞上開已打烊 │(6)99年7月16日簡式審判筆錄（ │                      │
 │    │          │          │        │且無人居住之超市之鐵皮浪板，然因│  見本院卷第76頁）          │                      │
 │    │          │          │        │見上開廚房左側之鐵窗不甚堅固，旋│2.證人即被害人己○○        │                      │
 │    │          │          │        │以徒手毀壞安全設備鐵窗之方式，踰│(1)99年4月5日警詢筆錄（見警卷│                      │
 │    │          │          │        │越具隔絕防閑作用之鐵窗之安全設備│  1第11至12頁）             │                      │
 │    │          │          │        │而侵入其內（無故侵入他人建築物部│(2)99年4月24日警詢筆錄（見警 │                      │
 │    │          │          │        │分未據告訴），接續竊取該處櫃檯內│  卷1第15至16頁）           │                      │
 │    │          │          │        │之現金230,000元（起訴書誤載為   │3.證人林永明99年4月9日警詢筆│                      │
 │    │          │          │        │300,000元），得手後旋即逃離現場 │  錄（見警卷1第41至43頁）   │                      │
 │    │          │          │        │，並將所竊得之現金悉數作為償還債│4.臺東縣警察局關山分局關山派│                      │
 │    │          │          │        │務之用。                        │  出所受理刑事案件報案三聯單│                      │
 │    │          │          │        │                                │  （見警卷1第44頁）         │                      │
 │    │          │          │        │                                │5.刑案現場平面圖（見警卷1第4│                      │
 │    │          │          │        │                                │  6頁、警卷2第6頁）         │                      │
 │    │          │          │        │                                │6.刑案現場照片32張（見警卷1 │                      │
 │    │          │          │        │                                │  第48至63頁）              │                      │
 │    │          │          │        │                                │7.監視器畫面翻拍照片32張（見│                      │
 │    │          │          │        │                                │  警卷1第67至81頁）         │                      │
 │    │          │          │        │                                │8.臺東縣警察局關山分局偵辦轄│                      │
 │    │          │          │        │                                │  區政利超商竊盜案件監錄設施│                      │
 │    │          │          │        │                                │  調閱、訪查情形及結果一覽表│                      │
 │    │          │          │        │                                │  （見警卷1第64至66頁）     │                      │
 │    │          │          │        │                                │9.車牌號碼138-CYZ號車籍查詢-│                      │
 │    │          │          │        │                                │  基本資料詳細畫面（見警卷1 │                      │
 │    │          │          │        │                                │  第82頁）                  │                      │
 │    │          │          │        │                                │10.泰豪機車租車切結書（見警 │                      │
 │    │          │          │        │                                │   卷1第84至85頁）          │                      │
 │    │          │          │        │                                │11.刑案現場照片7張【犯案機車│                      │
 │    │          │          │        │                                │   照片、託運單】（見警卷1第│                      │
 │    │          │          │        │                                │   86至89頁）               │                      │
 │    │          │          │        │                                │12.政旺通運股份有限公司政旺 │                      │
 │    │          │          │        │                                │   機車專業拖運單（見警卷1第│                      │
 │    │          │          │        │                                │   90頁）                   │                      │
 │    │          │          │        │                                │13.自願受搜索同意書（見警卷 │                      │
 │    │          │          │        │                                │   1第158頁）               │                      │
 │    │          │          │        │                                │14.臺中市警察局刑事警察大隊 │                      │
 │    │          │          │        │                                │   99年4月23日搜索扣押筆錄、│                      │
 │    │          │          │        │                                │   扣押物品目錄表（見警卷1第│                      │
 │    │          │          │        │                                │   159至162頁）             │                      │
 │    │          │          │        │                                │15.拘提丑○○現場照片6張（見│                      │
 │    │          │          │        │                                │   警卷1第163至166頁）      │                      │
 │    │          │          │        │                                │16.關山分局偵辦丑○○竊盜案 │                      │
 │    │          │          │        │                                │   照片15張（見偵卷1第31至33│                      │
 │    │          │          │        │                                │   頁）                     │                      │
 └──┴─────┴─────┴────┴────────────────┴──────────────┴───────────┘

司法院資訊處製作；財團法人民間司法改革基金會備份。
